【裁判字號】    97,苗簡,649
【裁判日期】    971120
【裁判案由】    給付票款
【裁判全文】
臺灣苗栗地方法院民事簡易判決       97年度苗簡字第649號
原      告  乙○○
被      告  丙○○
上列當事人間因請求給付票款事件，本院於民國97年11月13日言
詞辯論終結，判決如下：
    主  文
被告應給付原告新臺幣貳拾萬元。
訴訟費用由被告負擔。
本判決得假執行。
    事實及理由
壹、程序方面
一、按：「民法第275 條規定連帶債務人中之一人受確定判決，
    而其判決非基於該債務人之個人關係者，為他債務人之利益
    亦生效力，故債權人以各連帶債務人為共同被告提起給付之
    訴，被告一人提出非基於其個人關係之抗辯有理由者，對於
    被告各人即屬必須合一確定，自應適用民事訴訟法第56條第
    1 項之規定」，最高法院著有33年上字第4810號判例可資參
    照。經查：本件原告原以被告及訴外人甲○○為相對人聲請
    本院核發支付命令，本院乃核發97年度促字第7690號支付命
    令，甲○○對該支付命令並未提出異議，而被告後述之抗辯
    事由，亦屬其個人關係之抗辯，故本件被告僅丙○○1 人。
二、原告聲請支付命令時原請求被告給付新臺幣（下同）20萬元
    及利息，嗣於本院言詞辯論時縮減為僅請求前開本金20萬元
    ，經核合於民事訴訟法第255 條第1 項第3 款之規定，應予
    准許。
貳、實體方面
一、原告起訴意旨略以：原告執有訴外人甲○○開立支票號碼：
    ＡＧ0000000 號，發票日民國97年5 月25日，票面金額20萬
    元之支票1 張，並由被告背書，該張支票屆期經原告提示付
    款，竟遭存款不足退票，爰依票據法律關係提出本件訴訟，
    並聲明：被告應給付原告20萬元等語，並提出支票及其退票
    理由單影本各1 件附於前述支付命令卷宗。
二、被告雖不否認甲○○簽發、被告背書上開支票，但辯稱：被
    告介紹甲○○向原告買菜，甲○○向原告購買相當於20萬元
    之菜，以上開支票支付菜錢，但未付現金，原告與甲○○不
    熟，委請被告背書，誰知甲○○經營不善，未兌現該票款，
    致使被告受池魚之殃，事後亦找過甲○○多次，未有所獲，
    原告遭退票後，亦找被告商討，未料向法院提告等語。
三、按在票據上簽名者，應依票上所載文義負責；發票人應照支
    票文義擔保支票之支付，票據法第5 條第1 項、第126 條分
    別定有明文。次按發票人、背書人及其他票據債務人，對於
    執票人連帶負責。執票人得不依負擔債務之先後，對於前項
    債務人之1 人或數人或全體行使追索權。同法第96條第1 項
    、第2 項分別定有明文。而上開關於匯票之條文依同法第14
    4 條規定並於支票準用之。
四、經查：原告主張之前開事實，業據提出被告不爭執其為真正
    之支票及其退票理由單影本各1 張附卷為證（見本院97年度
    促字第7690號卷），被告亦自認該張支票為甲○○簽發、被
    告背書者，揆諸前揭說明，執票人即原告自得不依負擔債務
    之先後，先對於被告請求支付前述票款，故被告之抗辯並無
    理由，本件原告之訴為有理由，應予准許。
五、本件係依民事訴訟法第427 條第1 項規定適用簡易程序所為
    被告敗訴之判決，依同法第389 條第1 項第3 款規定，自應
    依職權宣告假執行。
六、訴訟費用之負擔：民事訴訟法第78條。
中    華    民    國    97    年    11    月    20    日
                  民事庭法  官  伍偉華
以上正本係照原本作成。
如對本判決上訴，須於判決送達後20日內向本院提出上訴狀。
                        書記官  黎東成
中    華    民    國    97    年    11    月    20    日


司法院資訊處製作；財團法人民間司法改革基金會備份。
